臺灣高等法院花蓮分院刑事判決　　　　 96年度上訴字第318號
上　訴　人
即　被　告　乙○○
上列上訴人因違反毒品危害防制條例案件，不服臺灣臺東地方法
院96年度訴字第249號中華民國96年9月18日第一審判決（起訴案
號：臺灣臺東地方法院檢察署96年度毒偵字第261號）關於施用
第二級毒品部分，提起上訴，本院判決如下：
    主  文
原判決關於乙○○被訴施用第二級毒品（犯罪時間民國95年12月
至96年2月間）罪暨定應執行刑部分均撤銷。
上開撤銷部分，乙○○均無罪。
其餘上訴（施用第二級毒品，貳罪，原判決各處有期徒刑肆月，
均減為有期徒刑貳月部分）駁回。
上訴駁回部分，應執行有期徒刑肆月，如易科罰金，以新臺幣壹
仟元折算壹日。
    事  實
一、乙○○前於民國89年間因施用毒品案件，經台灣台東地方法
    院以91年度毒聲字第3號裁定送觀察、勒戒後，認有繼續施
    用毒品之傾向，復經該院以91年度毒聲字第165號裁定送強
    制戒治，於92年4月4日停止戒治出監併付保護管束，而於92
    年7月17日保護管束期滿執行完畢。詎猶不知悔改，明知甲
    基安非他命屬毒品危害防制條例第2條第2項第2款所列之第2
    級毒品，未經許可，不得非法施用。竟於96年3月某日，在
    台東市區某建築工地內，利用燒烤玻璃球吸食煙霧之方式，
    施用甲基安非他命1次，後又於同年4月18日晚上7、8時，在
    臺東縣臺東市○○路145號租處，以同一方式，施用安非他
    命1次。嗣因警方偵辦曾新發販賣毒品乙案，發現乙○○曾
    傳送簡訊予曾新發，疑有買賣安非他命之情，而將乙○○拘
    提到案並採尿送驗後查悉上情。
二、案經臺東縣警察局移請臺灣臺東地方法院檢察署檢察官偵查
    起訴。
    理  由
壹、有罪部分（即上訴駁回部分）：
一、上揭犯罪事實，業據被告於警詢、原審及本院審理中坦承不
    諱，且被告為警查獲時採集尿液經送驗確呈甲基安非他命陽
    性反應，有慈濟大學濫用藥物檢驗中心檢驗總表、臺東縣警
    察局刑事警察大隊偵二隊勘察採證同意書、尿液代號與真實
    姓名對照表各1份在卷可憑（警詢卷第10至12頁），並有通
    訊監察譯文在卷可稽（警詢卷第9頁），足認被告之自白與
    事實相符，其有上揭施用第二級毒品甲基安非他命之犯行，
    應堪認定。
二、按甲基安非他命係屬毒品危害防制條例第2條第2項第2款所
    列之第二級毒品，不得非法施用。是核被告乙○○2次吸食
    安非他命行為，均係犯毒品危害防制條例第10條第2項之施
    用第2級毒品，又被告所犯施用2級毒品2罪間，犯意各別，
    行為互殊，應予分論併罰。原審審酌被告施用毒品僅係戕害
    其自己身心並無加害他人，及犯罪後坦承犯行，態度尚可等
    一切情狀，各量處2罪有期徒刑4月，以資懲儆。又被告犯罪
    之時間，均係在96年4月24日之前，符合中華民國九十六年
    罪犯減刑條例第2條所定之減刑條件，依該條例第2條第1項
    第3款規定，減其宣告刑2分之1，並依同條例第9條規定，諭
    知易科罰金之折算標準，核無違誤，被告此部分上訴為無理
    由，應予駁回。又上訴駁回部分（2罪）合於數罪併罰，依
    法定其應執行刑。
貳、無罪部分(即撤銷改判部分)：
一、公訴意旨另以：被告基於施用第二級毒品甲基安非他命之犯
    意，自95年12月起至96年2月間，在臺東縣臺東市某建築工
    地內，以每隔1個月施用1次之頻率，利用燒烤玻璃球吸食煙
    霧之方式，施用毒品甲基安非他命多次，因認被告另涉犯毒
    品危害防制條例第10條第2項之施用第2級毒品3罪云云。
二、按被告之自白為證據之一種，須非出於強暴、脅迫、利誘、
    詐欺或其他不正之方法，且與事實相符者，方得採為證據，
    故被告雖經自白，仍應調查其他必要之證據，以察其與事實
    是否相符，苟無法證明其與事實相符，根本即失其證據之證
    明力，不得採為判斷事實之根據（最高法院46年台上字第80
    9號判例參照）。本件檢察官認定被告於95年12月至96年2月
    間施用安非他命3次之犯行，無非以被告曾於96年3月6日傳
    送簡訊「"發仔"，你好！有空嗎？我要前晚剩下的一半，欠
    的2000元也還你。」予案外人曾新發購買毒品，嗣經警方循
    線拘提被告到案後，被告自白曾於95年12月至96年3月間，
    以每隔1個月施用1次之頻率，施用安非他命，而被告於96年
    4月19日排放之尿液送驗後確呈甲基安非他命陽性反應等為
    據。然移送機關因偵辦案外人曾新發販毒一案實施通訊監察
    ，發現被告於96年3月6日曾傳送前揭簡訊一則，及被告為警
    拘提到案所採之尿液經檢驗呈甲基安非他命陽性反應等證據
    ，僅足以認定被告自白其於96年3月某日、同年4月18日晚上
    7、8時許施用安非他命之事實，對於其自白於95年12月起至
    96年2月間，以每隔1個月施用安非他命1次之頻率乙節則不
    能證明，嗣後被告於本院更翻異前詞，否認每隔1月施用安
    非他命1次之頻率，辯稱期間曾停用達2、3個月之久，依上
    開說明，被告此部分犯罪欠缺其他證據佐認，不能證明，應
    為無罪之諭知。
、原審以被告曾於警局自白其於95年12月至96年3月間，以每
    隔1個月施用1次之頻率，施用毒品安非他命，而被告於96年
    4月19日排放之尿液送驗呈甲基安非他命陽性反應，另自白
    於96年4月18日晚上7、8點施用安非他命1次，而據此判決被
    告施用第2級毒品5罪，各處有期徒刑4月，均各減為有期徒
    刑2月，其中犯罪時間95年12月至96年2月間之3罪，除被告
    自白外，欠缺其他證據佐認，應為無罪之諭知，已如前述。
    被告上訴否認每月施用2級毒品1次之頻率，及依該期間購買
    安非他命之時間及次數，陳稱僅於95年12月某日、96年4月
    18日各施用安非他命1次，其中犯罪時間95年12月某日與其
    傳送簡訊予曾新發並取得安非他命施用之時間不符，雖為本
    院所不採，然原判決有前揭可議，仍應由本院撤銷改判。
肆、又本件被告被訴施用第1、2級毒品犯行，被告僅就原判決關
    於施用第2級毒品部分提起上訴，原判決關於被告施用第1級
    毒品判決有期徒刑8月，減為4月之部分已經確定，附此敘明
    。
伍、據上論斷，應依刑事訴訟法第369條第1項前段、第364條、
    第299條第1項前段，第301條，毒品危害防制條例第10條第
    第2項，刑法第11條前段、第51條第5款，中華民國九十六年
    罪犯減刑條例第2條第1項第3款、第7條、第9條、第10條第1
    項，判決如主文。
本案經檢察官甲○○到庭執行職務。
中　　華　　民　　國　　96　　年　　12　　月　　28　　日
                  刑事庭審判長法  官  謝志揚
                              法  官  賴淳良
                              法  官  劉雪惠
以上正本證明與原本無異。
本件不得上訴。
                              書記官  李德霞
中　　華　　民　　國　　96　　年　　12　　月　　28　　日
毒品危害防制條例第10條第2項：
施用第二級毒品者，處3年以下有期徒刑。
